<!DOCTYPE html>
<html lang="en">
	<head>
		<meta http-equiv="Content-Type" content="text/html; charset=utf-8">
		<title>ηκ</title>
		<meta name="description" content="Analytical Lexicon for the Koine Bible.">
		<meta name="keywords" content="Lexicon, Dictionary, Greek Lexicon, Greek Dictionary, Bible words">
		<meta name="viewport" content="width=device-width, initial-scale=1.0">
		<link rel="icon" href="../images/favicon.ico">
		<link rel="stylesheet" href="css/normalize.css">
		<link rel="stylesheet" href="css/halfmoon.css">
		<link rel="stylesheet" href="css/lexicon.css">
		<script src='../js/hebrew.js'></script>
		<!-- "[if lt IE 9]>
			<script src='js/html5.js'></script>
		<![endif]" -->
	</head>
	<body>
		<nav id='menu'>
			<a id='top'></a>
			<script src='../js/all/primary.js'></script>
			<script src='../js/donate/donate.js'></script>
			<script src='js/menu/lexicon-menu.js'></script>
			<div class='next'>
				<a href="hi.html" title="previous list"><img src='image/prev.png' alt='prev'></a>
				<a href="hl.html" title="next list"><img src='image/next.png' alt='next'></a>
			</div>
		<h2>ηκ-</h2>
			<div class='halfmoon'>
				<ul>
					<li><a href='h.html'>η</a></li>
					<li><a href='hb.html'>ηβ</a></li>
					<li><a href='hg.html'>ηγ</a></li>
					<li><a href='hd.html'>ηδ</a></li>
					<li><a href='he.html'>ηε</a></li>
					<li><a href='hz.html'>ηζ</a></li>
					<li><a href='hq.html'>ηθ</a></li>
					<li><a href='hi.html'>ηι</a></li>
					<li><a href='hk.html'>ηκ</a></li>
					<li><a href="hk.html#hka"><span class='y'>ηκα-</span></a></li>
					<li><a href="hk.html#hke"><span class='y'>ηκε-</span></a></li>
					<li><a href="hk.html#hkhdiasen"><span class='y'>ηκη-</span></a></li>
					<li><a href="hk.html#hkizonto"><span class='y'>ηκι-</span></a></li>
					<li><a href="hk.html#hkmasan"><span class='y'>ηκμ-</span></a></li>
					<li><a href="hk.html#hkolouqei"><span class='y'>ηκο-</span></a></li>
					<li><a href="hk.html#hkribasqh"><span class='y'>ηκρ-</span></a></li>
					<li><a href="hk.html#hktai"><span class='y'>ηκτ-</span></a></li>
					<li><a href="hk.html#hkurwsate"><span class='y'>ηκυ-</span></a></li>
					<li><a href="hk.html#hkw"><span class='y'>ηκω-</span></a></li>
					<li><a href='hl.html'>ηλ</a></li>
					<li><a href='hm.html'>ημ</a></li>
					<li><a href='hn.html'>ην</a></li>
					<li><a href='hx.html'>ηξ</a></li>
					<li><a href='hp.html'>ηπ</a></li>
					<li><a href='hr.html'>ηρ</a></li>
					<li><a href='hs.html'>ησ</a></li>
					<li><a href='ht.html'>ητ</a></li>
					<li><a href='hu.html'>ηυ</a></li>
					<li><a href='hf.html'>ηφ</a></li>
					<li><a href='hc.html'>ηχ</a></li>
					<li><a href='hy.html'>ηψ</a></li>
				</ul>
			</div>
		</nav>
<div id='main'>
<dl>
	<dt><a id="hka">ἧκα</a></dt>
	<dd>
		<ul>
			<li><span class='cat'>Parse #1:</span> <span class='parse'>Verb: Perf Act Ind 1st Sing</span></li>
			<li><span class='cat'>Root:</span> <span class='i'><a href='hk.html#hkw'>ἥκω</a></span></li>
			<li>----------</li>
			<li><span class='cat'>Parse #2:</span> <span class='parse'>Verb: Aor Act Ind 1st Sing</span></li>
			<li><span class='cat'>Root:</span> <span class='i'><a href='ih.html#ihmi'>ἵημι</a></span></li>
		</ul>
	</dd>
</dl>

<dl>
	<dt><a id="hkaireisqe">ἠκαιρεῖσθε</a></dt>
	<dd>
		<ul>
			<li><span class='cat'>Parse:</span> <span class='parse'>Verb: Imperfect Mid/Pass Ind 2nd Plur</span></li>
			<li><span class='cat'>Root:</span> <span class='i'><a href="aka.html#akaireomai">ἀκαιρέομαι</a></span></li>
		</ul>
	</dd>
</dl>

<dl>
	<dt><a id="hkamen">ἥκαμεν</a></dt>
	<dd>
		<ul>
			<li><span class='cat'>Parse:</span> <span class='parse'>Verb: Pres Act Ind 1st Plur</span></li>
			<li><span class='cat'>Root:</span> <span class='i'><a href="hk.html#hkw">ἥκω</a></span></li>
		</ul>
	</dd>
</dl>

<dl>
	<dt><a id="hkasin">ἥκασι</a>, <a id="hkasi">ἥκασιν</a></dt>
	<dd>
		<ul>
			<li><span class='cat'>Parse:</span> <span class='parse'>Verb: Perf Act Ind 3rd Plur</span></li>
			<li><span class='cat'>Root:</span> <span class='i'><a href="hk.html#hkw">ἥκω</a></span></li>
		</ul>
	</dd>
</dl>

<dl>
	<dt><a id="hkatastathsan">ἠκαταστάτησαν</a></dt>
	<dd>
		<ul>
			<li><span class='cat'>Parse:</span> <span class='parse'>Verb: 1Aor Act Ind 3rd Plur</span></li>
			<li><span class='cat'>Root:</span> <span class='i'><a href="aka.html#akatastatew">ἀκαταστατέω</a></span></li>
		</ul>
	</dd>
</dl>

<dl>
	<dt><a id="hkate">ἥκατε</a></dt>
	<dd>
		<ul>
			<li><span class='cat'>Parse:</span> <span class='parse'>Verb: Pres Act Ind 2nd Plur</span></li>
			<li><span class='cat'>Root:</span> <span class='i'><a href="hk.html#hkw">ἥκω</a></span></li>
		</ul>
	</dd>
</dl>

<dl>
	<dt><a id="hke">ἧκε</a></dt>
	<dd>
		<ul>
			<li><span class='cat'>Parse #1:</span> <span class='parse'>Verb: Pres Act Imperative 2nd Sing</span></li>
			<li><span class='cat'>Root:</span> <span class='i'><a href="hk.html#hkw">ἥκω</a></span></li>
			<li>----------</li>
			<li><span class='cat'>Parse #2:</span> <span class='parse'>Verb: Aor Act Ind 3rd Sing</span></li>
			<li><span class='cat'>Root:</span> <span class='i'><a href="ih.html#ihmi">ἵημι</a></span></li>
		</ul>
	</dd>
</dl>

<dl>
	<dt>ἧκε(ν)</dt>
	<dd>
		<ul>
			<li><span class='cat'>Parse:</span> <span class='parse'>Verb: Aor Act Ind 3rd Sing</span></li>
			<li><span class='cat'>Root:</span> <span class='i'><a href="ih.html#ihmi">ἵημι</a></span></li>
		</ul>
	</dd>
</dl>

<dl>
	<dt><a id="hkei">ἥκει</a></dt>
	<dd>
		<ul>
			<li><span class='cat'>Parse:</span> <span class='parse'>Verb: Pres Act Ind 3rd Sing</span></li>
			<li><span class='cat'>Root:</span> <span class='i'><a href="hk.html#hkw">ἥκω</a></span></li>
		</ul>
	</dd>
</dl>

<dl>
	<dt><a id="hkein">ἥκειν</a></dt>
	<dd>
		<ul>
			<li><span class='cat'>Parse:</span> <span class='parse'>Verb: Pres Act Infin</span></li>
			<li><span class='cat'>Root:</span> <span class='i'><a href="hk.html#hkw">ἥκω</a></span></li>
		</ul>
	</dd>
</dl>

<dl>
	<dt><a id="hkeis">ἥκεις</a></dt>
	<dd>
		<ul>
			<li><span class='cat'>Parse:</span> <span class='parse'>Verb: Pres Act Ind 2nd Sing</span></li>
			<li><span class='cat'>Root:</span> <span class='i'><a href="hk.html#hkw">ἥκω</a></span></li>
		</ul>
	</dd>
</dl>

<dl>
	<dt><a id="hke2">ἧκε</a>, <a id="hken">ἧκεν</a></dt>
	<dd>
		<ul>
			<li><span class='cat'>Parse:</span> <span class='parse'>Verb: Aor Act Ind 3rd Sing</span></li>
			<li><span class='cat'>Root:</span> <span class='i'><a href="ih.html#ihmi">ἵημι</a></span></li>
		</ul>
	</dd>
</dl>

<dl>
	<dt><a id="hkete">ἥκετε</a></dt>
	<dd>
		<ul>
			<li><span class='cat'>Parse:</span> <span class='parse'>Verb: Pres Act Ind 2nd Plur</span></li>
			<li><span class='cat'>Root:</span> <span class='i'><a href="hk.html#hkw">ἥκω</a></span></li>
		</ul>
	</dd>
</dl>

<dl>
	<dt><a id="hkh">ἥκῃ</a></dt>
	<dd>
		<ul>
			<li><span class='cat'>Parse:</span>
						<ul>
							<li class='parse'>Verb: Pres Mid/Pass Subj/Ind 2nd Sing</li>
							<li class='parse'>Verb: Pres Act 3rd Sing</li>
						</ul>
					</li>
			<li><span class='cat'>Meaning:</span> <span class='i'>to have come, be present</span></li>
			<li><span class='cat'>Root:</span> <span class='i'><a href="hk.html#hkw">ἥκω</a></span></li>
		</ul>
	</dd>
</dl>

<dl>
	<dt><a id="hkhdiase">ἠκηδίασε</a>, <a id="hkhdiasen">ἠκηδίασεν</a></dt>
	<dd>
		<ul>
			<li><span class='cat'>Parse:</span> <span class='parse'>Verb: Aor Act Ind 3rd Sing</span></li>
			<li><span class='cat'>Root:</span> <span class='i'><a href="akh.html#akhdiazw">ἀκηδιάζω</a></span></li>
		</ul>
	</dd>
</dl>

<dl>
	<dt><a id="hkizonto">ᾐκίζοντο</a></dt>
	<dd>
		<ul>
			<li><span class='cat'>Parse:</span>
				<ul>
					<li class='parse'>Verb: Imperfect Act Ind 1st Sing</li>
					<li class='parse'>Verb: Imperfect Act Ind 3rd Plur</li>
				</ul>
			</li>
			<li><span class='cat'>Root:</span> <span class='i'><a href="aik.html#aikizw">αἰκίζω</a></span></li>
		</ul>
	</dd>
</dl>

<dl>
	<dt><a id="hkismenois">ᾐκισμένοις</a></dt>
	<dd>
		<ul>
			<li><span class='cat'>Parse:</span> <span class='parse'>Part: Perf Mid/Pass Dat Plur Masc/Neut</span></li>
			<li><span class='cat'>Root:</span> <span class='i'><a href="aik.html#aikizw">αἰκίζω</a></span></li>
		</ul>
	</dd>
</dl>

<dl>
	<dt><a id="hkismenous">ᾐκισμένους</a></dt>
	<dd>
		<ul>
			<li><span class='cat'>Parse:</span> <span class='parse'>Part: Perf Mid/Pass Acc Plur Masc</span></li>
			<li><span class='cat'>Root:</span> <span class='i'><a href="aik.html#aikizw">αἰκίζω</a></span></li>
		</ul>
	</dd>
</dl>

<dl>
	<dt><a id="hkmasan">ἤκμασαν</a></dt>
	<dd>
		<ul>
			<li><span class='cat'>Parse:</span> <span class='parse'>Verb: 1Aor Act Ind 3rd Plur</span></li>
			<li><span class='cat'>Root:</span> <span class='i'><a href="akm.html#akmazw">ἀκμάζω</a></span></li>
		</ul>
	</dd>
</dl>

<dl>
	<dt><a id="hkroasato">ἠκροάσατο</a></dt>
	<dd>
		<ul>
			<li><span class='cat'>Parse:</span> <span class='parse'>Verb: Aor Mid Ind 3rd Sing</span></li>
			<li><span class='cat'>Meaning:</span> <span class='i'>to hearken, listen to</span></li>
			<li><span class='cat'>Root:</span> <span class='i'><a href="akr.html#akroaomai">ἀκροάομαι</a></span></li>
		</ul>
	</dd>
</dl>

<dl>
	<dt><a id="hkolouqei">ἠκολούθει</a></dt>
	<dd>
		<ul>
			<li><span class='cat'>Parse:</span> <span class='parse'>Verb: Imperfect Act Ind 3rd Sing</span></li>
			<li><span class='cat'>Root:</span> <span class='i'><a href="ako.html#akolouqew">ἀκολουθέω</a></span></li>
		</ul>
	</dd>
</dl>

<dl>
	<dt><a id="hkolouqhkamen">ἠκολουθήκαμεν</a></dt>
	<dd>
		<ul>
			<li><span class='cat'>Parse:</span> <span class='parse'>Verb: Perf Act Ind 1st Plur</span></li>
			<li><span class='cat'>Root:</span> <span class='i'><a href="ako.html#akolouqew">ἀκολουθέω</a></span></li>
		</ul>
	</dd>
</dl>

<dl>
	<dt><a id="hkolouqhkotwn">ἠκολουθηκότων</a></dt>
	<dd>
		<ul>
			<li><span class='cat'>Parse:</span> <span class='parse'>Part: Perf Act Gen Plur Masc/Neut</span></li>
			<li><span class='cat'>Root:</span> <span class='i'><a href="ako.html#akolouqew">ἀκολουθέω</a></span></li>
		</ul>
	</dd>
</dl>

<dl>
	<dt><a id="hkolouqhsamen">ἠκολουθήσαμεν</a></dt>
	<dd>
		<ul>
			<li><span class='cat'>Parse:</span> <span class='parse'>Verb: Aor Act Ind 1st Plur</span></li>
			<li><span class='cat'>Root:</span> <span class='i'><a href="ako.html#akolouqew">ἀκολουθέω</a></span></li>
		</ul>
	</dd>
</dl>

<dl>
	<dt><a id="hkolouqhsan">ἠκολούθησαν</a></dt>
	<dd>
		<ul>
			<li><span class='cat'>Parse:</span> <span class='parse'>Verb: 1Aor Act Ind 3rd Plur</span></li>
			<li><span class='cat'>Root:</span> <span class='i'><a href="ako.html#akolouqew">ἀκολουθέω</a></span></li>
		</ul>
	</dd>
</dl>

<dl>
	<dt><a id="hkolouqhse">ἠκολούθησε</a>, <a id="hkolouqhsen">ἠκολούθησεν</a></dt>
	<dd>
		<ul>
			<li><span class='cat'>Parse:</span> <span class='parse'>Verb: Aor Act Ind 3rd Sing</span></li>
			<li><span class='cat'>Root:</span> <span class='i'><a href="ako.html#akolouqew">ἀκολουθέω</a></span></li>
		</ul>
	</dd>
</dl>

<dl>
	<dt><a id="hkolouqoun">ἠκολούθουν</a></dt>
	<dd>
		<ul>
			<li><span class='cat'>Parse:</span>
				<ul>
					<li class='parse'>Verb: Imperfect Act Ind 1st Sing</li>
					<li class='parse'>Verb: Imperfect Act Ind 3rd Plur</li>
				</ul>
			</li>
			<li><span class='cat'>Root:</span> <span class='i'><a href="ako.html#akolouqew">ἀκολουθέω</a></span></li>
		</ul>
	</dd>
</dl>

<dl>
	<dt><a id="hkomen">ἥκομεν</a></dt>
	<dd>
		<ul>
			<li><span class='cat'>Parse:</span> <span class='parse'>Verb: Pres Act Ind 1st Plur</span></li>
			<li><span class='cat'>Root:</span> <span class='i'><a href="hk.html#hkw">ἥκω</a></span></li>
		</ul>
	</dd>
</dl>

<dl>
	<dt><a id="hkon">ἧκον</a></dt>
	<dd>
		<ul>
			<li><span class='cat'>Parse:</span>
				<ul>
					<li class='parse'>Verb: Imperfect Act Ind 1st Sing</li>
					<li class='parse'>Verb: Imperfect Act Ind 3rd Plur</li>
				</ul>
			</li>
			<li><span class='cat'>Root:</span> <span class='i'><a href="hk.html#hkw">ἥκω</a></span></li>
		</ul>
	</dd>
</dl>

<dl>
	<dt><a id="hkonhmena">ἠκονημένα</a></dt>
	<dd>
		<ul>
			<li><span class='cat'>Parse:</span> <span class='parse'>Part: Perf Mid/Pass Nom/Acc Plur Neut</span></li>
			<li><span class='cat'>Root:</span> <span class='i'><a href="ako.html#akonaw">ἀκονάω</a></span></li>
		</ul>
	</dd>
</dl>

<dl>
	<dt><a id="hkonhmenon">ἠκονημένον</a></dt>
	<dd>
		<ul>
			<li><span class='cat'>Parse:</span>
				<ul>
					<li class='parse'>Part: Perf Mid/Pass Nom Sing Neut</li>
					<li class='parse'>Part: Perf Mid/Pass Acc Sing Masc/Neut</li>
				</ul>
			</li>
			<li><span class='cat'>Root:</span> <span class='i'><a href="ako.html#akonaw">ἀκονάω</a></span></li>
		</ul>
	</dd>
</dl>

<dl>
	<dt><a id="hkonhsan">ἠκόνησαν</a></dt>
	<dd>
		<ul>
			<li><span class='cat'>Parse:</span> <span class='parse'>Verb: 1Aor Act Ind 3rd Plur</span></li>
			<li><span class='cat'>Root:</span> <span class='i'><a href="ako.html#akonaw">ἀκονάω</a></span></li>
		</ul>
	</dd>
</dl>

<dl>
	<dt><a id="hkonta">ἥκοντα</a></dt>
	<dd>
		<ul>
			<li><span class='cat'>Parse:</span>
				<ul>
					<li class='parse'>Part: Pres Act Nom/Acc Plur Neut</li>
					<li class='parse'>Part: Pres Act Acc Sing Masc</li>
				</ul>
			</li>
			<li><span class='cat'>Root:</span> <span class='i'><a href="hk.html#hkw">ἥκω</a></span></li>
		</ul>
	</dd>
</dl>

<dl>
	<dt><a id="hkontas">ἥκοντας</a></dt>
	<dd>
		<ul>
			<li><span class='cat'>Parse:</span> <span class='parse'>Part: Pres Act Acc Plur Masc</span></li>
			<li><span class='cat'>Root:</span> <span class='i'><a href="hk.html#hkw">ἥκω</a></span></li>
		</ul>
	</dd>
</dl>

<dl>
	<dt><a id="hkontes">ἥκοντες</a></dt>
	<dd>
		<ul>
			<li><span class='cat'>Parse:</span> <span class='parse'>Part: Pres Act Nom Plur Masc</span></li>
			<li><span class='cat'>Root:</span> <span class='i'><a href="hk.html#hkw">ἥκω</a></span></li>
		</ul>
	</dd>
</dl>

<dl>
	<dt><a id="hkontize">ἠκόντιζε</a>, <a id="hkontizen">ἠκόντιζεν</a></dt>
	<dd>
		<ul>
			<li><span class='cat'>Parse:</span> <span class='parse'>Verb: Imperfect Act Ind 3rd Sing</span></li>
			<li><span class='cat'>Root:</span> <span class='i'><a href="ako.html#akontizw">ἀκοντίζω</a></span></li>
		</ul>
	</dd>
</dl>

<dl>
	<dt><a id="hkontos">ἥκοντος</a></dt>
	<dd>
		<ul>
			<li><span class='cat'>Parse:</span> <span class='parse'>Part: Pres Act Gen Sing Masc/Neut</span></li>
			<li><span class='cat'>Root:</span> <span class='i'><a href="hk.html#hkw">ἥκω</a></span></li>
		</ul>
	</dd>
</dl>

<dl>
	<dt><a id="hkoue">ἤκουε</a>, <a id="hkouen">ἤκουεν</a></dt>
	<dd>
		<ul>
			<li><span class='cat'>Parse:</span> <span class='parse'>Verb: Imperfect Act Ind 3rd Sing</span></li>
			<li><span class='cat'>Root:</span> <span class='i'><a href="ako.html#akouw">ἀκούω</a></span></li>
		</ul>
	</dd>
</dl>

<dl>
	<dt><a id="hkoueto">ἠκούετο</a></dt>
	<dd>
		<ul>
			<li><span class='cat'>Parse:</span> <span class='parse'>Verb: Imperfect Mid/Pass Ind 3rd Sing</span></li>
			<li><span class='cat'>Root:</span> <span class='i'><a href="ako.html#akouw">ἀκούω</a></span></li>
		</ul>
	</dd>
</dl>

<dl>
	<dt><a id="hkouon">ἤκουον</a></dt>
	<dd>
		<ul>
			<li><span class='cat'>Parse:</span>
				<ul>
					<li class='parse'>Verb: Imperfect Act Ind 1st Sing</li>
					<li class='parse'>Verb: Imperfect Act Ind 3rd Plur</li>
				</ul>
			</li>
			<li><span class='cat'>Root:</span> <span class='i'><a href="ako.html#akouw">ἀκούω</a></span></li>
		</ul>
	</dd>
</dl>

<dl>
	<dt><a id="hkousa">ἤκουσα</a></dt>
	<dd>
		<ul>
			<li><span class='cat'>Parse:</span> <span class='parse'>Verb: 1Aor Act Ind 1st Sing</span></li>
			<li><span class='cat'>Root:</span> <span class='i'><a href="ako.html#akouw">ἀκούω</a></span></li>
		</ul>
	</dd>
</dl>

<dl>
	<dt><a id="hkousamen">ἠκούσαμεν</a></dt>
	<dd>
		<ul>
			<li><span class='cat'>Parse:</span> <span class='parse'>Verb: Aor Act Ind 1st Plur</span></li>
			<li><span class='cat'>Root:</span> <span class='i'><a href="ako.html#akouw">ἀκούω</a></span></li>
		</ul>
	</dd>
</dl>

<dl>
	<dt><a id="hkousan">ἤκουσαν</a></dt>
	<dd>
		<ul>
			<li><span class='cat'>Parse:</span> <span class='parse'>Verb: 1Aor Act Ind 3rd Plur</span></li>
			<li><span class='cat'>Root:</span> <span class='i'><a href="ako.html#akouw">ἀκούω</a></span></li>
		</ul>
	</dd>
</dl>

<dl>
	<dt><a id="hkousas">ἤκουσας</a></dt>
	<dd>
		<ul>
			<li><span class='cat'>Parse:</span> <span class='parse'>Verb: Aor Act Ind 2nd Sing</span></li>
			<li><span class='cat'>Root:</span> <span class='i'><a href="ako.html#akouw">ἀκούω</a></span></li>
		</ul>
	</dd>
</dl>

<dl>
	<dt><a id="hkousate">ἠκούσατε</a></dt>
	<dd>
		<ul>
			<li><span class='cat'>Parse:</span> <span class='parse'>Verb: Aor Act Ind 2nd Plur</span></li>
			<li><span class='cat'>Root:</span> <span class='i'><a href="ako.html#akouw">ἀκούω</a></span></li>
		</ul>
	</dd>
</dl>

<dl>
	<dt><a id="hkouse">ἤκουσε</a>, <a id="hkousen">ἤκουσεν</a></dt>
	<dd>
		<ul>
			<li><span class='cat'>Parse:</span> <span class='parse'>Verb: Aor Act Ind 3rd Sing</span></li>
			<li><span class='cat'>Root:</span> <span class='i'><a href="ako.html#akouw">ἀκούω</a></span></li>
		</ul>
	</dd>
</dl>

<dl>
	<dt><a id="hkousqh">ἠκούσθη</a></dt>
	<dd>
		<ul>
			<li><span class='cat'>Parse:</span> <span class='parse'>Verb: Aor Pass Ind 3rd Sing</span></li>
			<li><span class='cat'>Root:</span> <span class='i'><a href="ako.html#akouw">ἀκούω</a></span></li>
		</ul>
	</dd>
</dl>

<dl>
	<dt><a id="hkousqhsan">ἠκούσθησαν</a></dt>
	<dd>
		<ul>
			<li><span class='cat'>Parse:</span> <span class='parse'>Verb: Aor Pass Ind 3rd Plur</span></li>
			<li><span class='cat'>Root:</span> <span class='i'><a href="ako.html#akouw">ἀκούω</a></span></li>
		</ul>
	</dd>
</dl>

<dl>
	<dt><a id="hkousiasanto">ἡκουσιάσαντο</a></dt>
	<dd>
		<ul>
			<li><span class='cat'>Parse:</span> <span class='parse'>Verb: Aor Mid Ind 3rd Plur</span></li>
			<li><span class='cat'>Root:</span> <span class='i'><a href="eko.html#ekousiazomai">ἑκουσιάζομαι</a></span></li>
		</ul>
	</dd>
</dl>

<dl>
	<dt><a id="hkousiasqhsan">ἡκουσιάσθησαν</a></dt>
	<dd>
		<ul>
			<li><span class='cat'>Parse:</span> <span class='parse'>Verb: Aor Pass Ind 3rd Plur</span></li>
			<li><span class='cat'>Root:</span> <span class='i'><a href="eko.html#ekousiazomai">ἑκουσιάζομαι</a></span></li>
		</ul>
	</dd>
</dl>

<dl>
	<dt><a id="hkousqhn">ἠκούσθην</a></dt>
	<dd>
		<ul>
			<li><span class='cat'>Parse:</span> <span class='parse'>Verb: Aor Pass Ind 1st Sing</span></li>
			<li><span class='cat'>Root:</span> <span class='i'><a href="ako.html#akouw">ἀκούω</a></span></li>
		</ul>
	</dd>
</dl>

<dl>
	<dt><a id="hkousi">ἥκουσι</a>, <a id="hkousin">ἥκουσιν</a></dt>
	<dd>
		<ul>
			<li><span class='cat'>Parse:</span> <span class='parse'>Verb: Pres Act Ind 3rd Plur</span></li>
			<li><span class='cat'>Root:</span> <span class='i'><a href="hk.html#hkw">ἥκω</a></span></li>
		</ul>
	</dd>
</dl>

<dl>
	<dt><a id="hkousmai">ἤκουσμαι</a></dt>
	<dd>
		<ul>
			<li><span class='cat'>Parse:</span> <span class='parse'>Verb: Perf Mid/Pass Ind 1st Sing</span></li>
			<li><span class='cat'>Root:</span> <span class='i'><a href="ako.html#akouw">ἀκούω</a></span></li>
		</ul>
	</dd>
</dl>

<dl>
	<dt><a id="hkoustai">ἤκουσται</a></dt>
	<dd>
		<ul>
			<li><span class='cat'>Parse:</span> <span class='parse'>Verb: Perf Mid/Pass Ind 3rd Sing</span></li>
			<li><span class='cat'>Root:</span> <span class='i'><a href="ako.html#akouw">ἀκούω</a></span></li>
		</ul>
	</dd>
</dl>

<dl>
	<dt><a id="hkoutisas">ἠκούτισας</a></dt>
	<dd>
		<ul>
			<li><span class='cat'>Parse:</span> <span class='parse'>Verb: Aor Act Ind 2nd Sing</span></li>
			<li><span class='cat'>Root:</span> <span class='i'><a href="ako.html#akoutizw">ἀκουτίζω</a></span></li>
		</ul>
	</dd>
</dl>

<dl>
	<dt><a id="hkoutise">ἠκούτισε</a>, <a id="hkoutisen">ἠκούτισεν</a></dt>
	<dd>
		<ul>
			<li><span class='cat'>Parse:</span> <span class='parse'>Verb: Aor Act Ind 3rd Sing</span></li>
			<li><span class='cat'>Root:</span> <span class='i'><a href="ako.html#akoutizw">ἀκουτίζω</a></span></li>
		</ul>
	</dd>
</dl>

<dl>
	<dt><a id="hkribasqh">ἠκριβάσθη</a></dt>
	<dd>
		<ul>
			<li><span class='cat'>Parse:</span> <span class='parse'>Verb: Aor Pass Ind 3rd Sing</span></li>
			<li><span class='cat'>Root:</span> <span class='i'><a href="akr.html#akribazw">ἀκριβάζω</a></span></li>
		</ul>
	</dd>
</dl>

<dl>
	<dt><a id="hkribwmenws">ἠκριβωμένως</a></dt>
	<dd>
		<ul>
			<li><span class='cat'>Parse:</span> <span class='parse'>Adverb</span></li>
			<li><span class='cat'>Meaning:</span> <span class='i'>exactlly</span></li>
		</ul>
	</dd>
</dl>

<dl>
	<dt><a id="hkribwse">ἠκρίβωσε</a>, <a id="hkribwsen">ἠκρίβωσεν</a></dt>
	<dd>
		<ul>
			<li><span class='cat'>Parse:</span> <span class='parse'>Verb: Aor Act Ind 3rd Sing</span></li>
			<li><span class='cat'>Root:</span> <span class='i'><a href="akr.html#akribow">ἀκριβόω</a></span></li>
		</ul>
	</dd>
</dl>

<dl>
	<dt><a id="hkroamenwn">ἠκροαμένων</a></dt>
	<dd>
		<ul>
			<li><span class='cat'>Parse:</span> <span class='parse'>Part: Perf Mid/Pass Gen Plur MFN</span></li>
			<li><span class='cat'>Meaning:</span> <span class='i'>to listen to, hearken</span></li>
			<li><span class='cat'>Root:</span> <span class='i'><a href="akr.html#akroaomai">ἀκροάομαι</a></span></li>
		</ul>
	</dd>
</dl>

<dl>
	<dt><a id="hktai">ἦκται</a></dt>
	<dd>
		<ul>
			<li><span class='cat'>Parse:</span> <span class='parse'>Verb: Perf Mid/Pass 3rd Sing</span></li>
			<li><span class='cat'>Root:</span> <span class='i'><a href="agw.html#agw">ἄγω</a></span></li>
		</ul>
	</dd>
</dl>

<dl>
	<dt><a id="hkurwsate">ἠκυρώσατε</a></dt>
	<dd>
		<ul>
			<li><span class='cat'>Parse:</span> <span class='parse'>Verb: Aor Act Ind 2nd Plur</span></li>
			<li><span class='cat'>Root:</span> <span class='i'><a href="aku.html#akurow">ἀκυρόω</a></span></li>
		</ul>
	</dd>
</dl>

<dl>
	<dt><a id="hkurwse">ἠκύρωσε</a>, <a id="hkurwsen">ἠκύρωσεν</a></dt>
	<dd>
		<ul>
			<li><span class='cat'>Parse:</span> <span class='parse'>Verb: Aor Act Ind 3rd Sing</span></li>
			<li><span class='cat'>Root:</span> <span class='i'><a href="eku.html#ekureuw">ἐκυρεύω</a></span></li>
		</ul>
	</dd>
</dl>

<dl>
	<dt><a id="hkw">ἥκω</a></dt>
	<dd>
		<ul><script src='js/verb/vpai1s.js'></script>
			<li><span class='cat'>Meaning:</span>
				<ul>
					<li><span class='i'>to come, go, arrive,</span> i.e., be present</li>
					<li><span class='i'>to reach</span> (a certain point)</li>
				</ul>
			</li>
			<li><span class='cat'>Note:</span> <span class='i'>In contrast to</span> <span class='b'> <a href="er.html#ercomai">ἔρχομαι</a>, ἥκω</span> <span class='i'>emphasizes the end-point of the process of physical movement</span></li>
			<script src='../cognate/h/hkw.js'></script>
		</ul>
			<script>
				var text1="<a href='hk.html#hkw'>ἥκω</a>";
				var text2="<a href='hx.html#hxw'>ἥξω</a>";
				var text3="<a href='hx.html#hxa'>ἧξα</a>";
				var text4="<a href='hk.html#hka'>ἧκα</a>";
				var text5="&nbsp;";
				var text6="&nbsp;";
			</script><script src='js/principle.js'></script>
		<ul>
			<li><span class='cat'>Forms:</span></li>
		</ul>
		<fieldset><legend>Present</legend>
			<ul>
					<li>ἥκαμεν <span class='parse'>Verb: Pres Act Ind 1st Plur</span></li>
					<li>ἥκασι <span class='parse'>Verb: Pres Act Ind 3rd Plur</span></li>
					<li>ἥκατε <span class='parse'>Verb: Pres Act Ind 2nd Plur</span></li>
					<li>ἥκει <span class='parse'>Verb: Pres Act Ind 3rd Sing</span></li>
					<li>ἥκειν <span class='parse'>Verb: Pres Act Infin</span></li>
					<li>ἥκεις <span class='parse'>Verb: Pres Act Ind 2nd Sing</span></li>
					<li>ἥκετε <span class='parse'>Verb: Pres Act Ind 2nd Plur</span></li>
					<li>ἥκομεν <span class='parse'>Verb: Pres Act Ind 1st Plur</span></li>
					<li>ἥκοντα <span class='parse'>Part: Pres Act Acc Sing Masc</span></li>
					<li>ἥκοντας <span class='parse'>Part: Pres Act Acc Plur Masc</span></li>
					<li>ἥκοντες <span class='parse'>Part: Pres Act Nom Plur Masc</span></li>
					<li>ἥκοντος <span class='parse'>Part: Pres Act Gen Sing Masc/Neut</span></li>
					<li>ἥκουσι <span class='parse'>Verb: Pres Act Ind 3rd Plur</span></li>
					<li>ἥκουσι(ν) <span class='parse'>Verb: Pres Act Ind 3rd Plur</span></li>
					<li>ἥκων <span class='parse'>Part: Pres Act Nom Sing Masc</span></li>
			</ul>
		</fieldset>
		<fieldset><legend>Imperfect</legend>
			<ul>
					<li>ἧκον <span class='parse'>Verb: Imperfect Act Ind 1st Sing</span></li>
					<li>ἧκον <span class='parse'>Verb: Imperfect Act Ind 3rd Plur</span></li>
			</ul>
		</fieldset>
		<fieldset><legend>Future</legend>
			<ul>
					<li>ἥξει <span class='parse'>Verb: Fut Act Ind 3rd Sing</span></li>
					<li>ἥξεις <span class='parse'>Verb: Fut Act Ind 2nd Sing</span></li>
					<li>ἥξετε <span class='parse'>Verb: Fut Act Ind 2nd Plur</span></li>
					<li>ἥξομεν <span class='parse'>Verb: Fut Act Ind 1st Plur</span></li>
					<li>ἥξουσι(ν) <span class='parse'>Verb: Fut Act Ind 3rd Plur</span></li>
					<li>ἥξω <span class='parse'>Verb: Fut Act Ind 1st Sing</span></li>
					<li>ἥξων <span class='parse'>Part: Fut Act Nom Sing Masc</span></li>
			</ul>
		</fieldset>
		<fieldset><legend>Aorist</legend>
			<ul>
					<li>ἥξῃ <span class='parse'>Verb: Aor Act Subj 3rd Sing</span></li>
					<li>ἥξω <span class='parse'>Verb: Aor Act Subj 1st Sing</span></li>
					<li>ἥξωσι <span class='parse'>Verb: Aor Act Subj 3rd Plur</span></li>
					<li>ἥξωσι(ν) <span class='parse'>Verb: Aor Act Subj 3rd Plur</span></li>
			</ul>
		</fieldset>
		<fieldset><legend>Perfect</legend>
			<ul>
					<li>ἥκασιν <span class='parse'>Verb: Perf Act Ind 3rd Plur</span></li>
			</ul>
		</fieldset>
	</dd>
</dl>

<dl>
	<dt><a id="hkwn">ἥκων</a></dt>
	<dd>
		<ul>
			<li><span class='cat'>Parse:</span> <span class='parse'>Part: Pres Act Nom Sing Masc</span></li>
			<li><span class='cat'>Root:</span> <span class='i'><a href="hk.html#hkw">ἥκω</a></span></li>
		</ul>
	</dd>
</dl>
		</div>
	<footer id='foot'>
<nav id='endmenu'><script src='js/menu/h-menu.js'></script></nav>
		<h2><a href="hi.html" title="previous list"><img src='image/prev.png' alt='prev'></a>
 <a href="#top"><img src='image/top.png' alt='top'></a>
<a href="hl.html" title="next list"><img src='image/next.png' alt='next'></a> </h2>
<script src='js/copyright.js'></script>
	</footer>
</body>
</html>